【裁判字號】    95,交抗,129
【裁判日期】    950926
【裁判案由】    聲明異議
【裁判全文】
臺灣高等法院高雄分院刑事裁定         95年度交抗字第129號
抗告人即
受處分人    甲○○
上列抗告人因違反道路交通管理處罰條例聲明異議案件，不服臺
灣高雄地方法院中華民國95年8 月21日裁定（95年度交聲字第50
3 號），提起抗告，本院裁定如下：
    主  文
抗告駁回。
    理  由
一、抗告意旨略以：高雄市政府警察局新興分局95年7 月14日高
    市警新分六字第0950018033書函即為本件違規之裁決，爰聲
    請撤銷原裁定云云。
二、按受處分人不服第8 條道路交通主管機關所為之處罰，得於
    接到裁決書之翌日起20日內向管轄地方法院聲明異議，道路
    交通管理處罰條例第87條第1 項定有明文。又違反本條例第
    12條至第68條之規定者，由公路主管機關處罰。…公路主管
    機關應設置交通裁決單位辦理，同條例第8 條第1 項第1 款
    、第3 項亦定有明文。另道路交通案件處理辦法所稱之交通
    案件，指違反道路交通管理處罰條例，經公路主管機關或警
    察機關或其聯合設置之裁決機關處罰後，聲明異議之案件，
    道路交通案件處理辦法第2 條第1 款亦著有規定。是依道路
    交通管理處罰條例第87條規定，向管轄法院聲明異議者，自
    以經公路主管機關或警察機關或其聯合裁決機關業已為裁決
    處罰之案件始得為之，即本條例得為聲明異議客體以交通裁
    決單位所為之處分為限。
三、經查：本件抗告人於知悉因違反道路交通管理事件遭警舉發
    開單後，僅經高雄市政府警察局轉文向舉發機關之同市府交
    通局陳述意見，然本件應為裁決之主管機關高雄市政府（交
    通局交通裁決所）尚未裁決，異議人即逕於95年8 月4 日具
    狀聲明異議等情，有異議人提出之聲明異議狀、臺灣高雄地
    方法院95年8 月20日電話紀錄各1 紙在卷可稽。是本件抗告
    人之違規行為雖經舉發，然於原審受理聲明異議案件時，本
    件違規行為尚未經裁決甚明，而高雄市政府警察局新興分局
    95年7 月14日高市警新分六字第0950018033之書函，僅係就
    抗告人所提出之陳述書表示意見，並非主管機關高雄市政府
    （交通局交通裁決所）所為之裁決。是揆諸前揭說明，抗告
    人所為之異議法律上之程式即有未合，且無從補正，應予駁
    回。至抗告人仍得依違反道路交通管理事件統一裁罰標準及
    處理細則第40條前段之規定，請求處罰機關於裁決前，給予
    抗告人陳述之機會，並俟裁決機關為裁決且收到裁決書後，
    如不服該裁決內容，自可於法定期間20日內另行聲明異議，
    併此敘明。故原裁定駁回抗告人之異議，核無違誤。抗告人
    仍執陳詞提起抗告，並無理由，應予駁回。
四、據上論結，應依道路交通案件處理辦法第26條，刑事訴訟法
    第412條，裁定如主文。
中    華    民    國    95    年    9     月    26    日
            刑事第五庭  審判長法  官  曾永宗
                              法  官  任森銓
                              法  官  陳  箐
以上正本證明與原本無異。
不得再抗告。
中    華    民    國    95    年    9     月    26    日
                              書記官  魏文常


司法院資訊處製作；財團法人民間司法改革基金會備份。
